【裁判字號】    90,毒抗,25
【裁判日期】    900131
【裁判案由】    毒品危害防制條例
【裁判全文】
台灣高等法院刑事裁定                                九十年度毒抗字第二五號
    聲請人      台灣桃園地方法院檢察署檢察官
    抗告人即
    被      告  甲○○
右列抗告人因毒品危害防制條例案件，不服台灣桃園地方法院中華民國八十九年十一
月十三日裁定（八十九年度毒聲字第七一五０號）提起抗告，本院裁定如左：
    主  文
原裁定撤銷。
聲請駁回。
    理  由
一、本件抗告意旨略以：被告未經觀察勒戒，即於民國八十九年六月十日入新竹戒治
    所，接受強制戒治已達三個多月之久。但又遭借提至桃園看守所附設勒戒處所受
    觀察勒戒，於勒戒期間收到判決書一份，並經原審裁定入戒治處所施以強制戒治
    一年。由於抗告人犯案時間相連，應屬連續犯，為此提起抗告，請求鈞院查明是
    否有一罪二罰之嫌云云。
二、原裁定略以：被告甲○○前因施用第二級毒品案件，經台灣桃園地方法院裁定送
    觀察勒戒後，認無繼續施用毒品之傾向，業經台灣桃園地方法院於八十七年十一
    月二十六日以八十六年訴字第一七六三號為免刑判決，於八十八年一月十日確定
    。惟被告復於八十八年十一月五日凌晨一時三十分許回溯九十六小時內，在中華
    民國境內不詳地點，施用第二級毒品安非他命，經依台灣桃園地方法院八十九年
    度毒聲字第六八００號裁定送台灣桃園看守所附設勒戒所觀察勒戒後，認有繼續
    施用毒品傾向，有該所八十九年十一月八日桃所澄衛勒字第二二八八號函送之証
    明書一份可稽，其於五年內再犯毒品危害防制條例第十條之罪，爰依毒品危害防
    制條例第二十條第三項但書規定，裁定令被告入戒治處所施以強制戒治。
二、查被告前於八十六年間因施用第二級毒品，經台灣桃園地方法院裁定送觀察勒戒
    後，認無繼續施用毒品傾向，由該院於八十七年十一月二十六日以八十六年訴字
    第一七六三號判決免刑確定在案。被告復於八十七年間因施用第二級毒品，分經
    台灣桃園地方法院檢察署於八十七年八月三十一日、八十七年十月二十二日以八
    十七年偵字第一一七七七號、八十七年偵字第一四七二一號為不起訴處分。嗣被
    告再因於八十八年十一月五日一時三十分回溯九十六小時內，在不詳地點施用第
    二級毒品安非他命，為警於八十八年十一月五日在桃園縣大溪鎮○○路一三二巷
    查獲，經台灣桃園地方法院檢察署以抗告人係三犯毒品危害防制條例第十條之罪
    為由，於八十八年十二月一日聲請強制戒治，經台灣桃園地方法院於八十八年十
    二月七日以八十八年度毒聲字第七四０六號裁定令入戒治處所施以強制戒治一年
    ，後因執行成效經台灣新竹戒治所評定合格（執行起算日期為八十九年六月十五
    日），認無繼續戒治之必要，乃由台灣桃園地方法院於八十九年十一月三十日以
    八十九年毒聲字第七四九九號裁定停止戒治，停止期間付保護管束。此有台灣桃
    園地方法院八十六年訴字第一七六三號判決、台灣桃園地方法院檢察署八十七年
    偵字第一一七七七號、一四七二一號不起訴處分書、台灣桃園地方法院八十八年
    毒聲字第七四０六號、七四九九號裁定在卷可稽。雖被告前開八十八年十一月五
    日一時三十分回溯九十六小時內在不詳地點施用第二級毒品犯行，經台灣桃園地
    方法院檢察署檢察官認係於免刑後，五年內再犯毒品危害防制條例第十條第一項
    之施用第二級毒品罪，而於八十九年十月二十五日聲請裁定將被告送觀察勒戒，
    經台灣桃園地方法院於八十九年十月二十五日以八十九年毒聲字第六八００號裁
    定准許在案，而台灣桃園看守所附設勒戒處所於八十九年十一月七日出具証明書
    認有繼續施用毒品傾向，檢察官乃據以為本件強制戒治之聲請。惟查被告此部分
    之施用第二級毒品犯行，業經台灣桃園地方法院於八十八年十二月七日以八十八
    年度毒聲字第七四０六號裁定令入戒治處所施以強制戒治一年，並經該院於八十
    九年十一月三十日以八十九年毒聲字第七四九九號裁定停止戒治，停止期間付保
    護管束，已如上述。是被告前揭犯行，業經裁定強制戒治且依法執行，檢察官重
    覆聲請裁定強制戒治，顯有未當，原審未察遽為准許之裁定，自有未合。被告提
    起抗告，指摘原裁定不當，為有理由，應由本院予以撤銷改判，另為聲請駁回之
    諭知。
三、據上論結，應依刑事訴訟法第四百十三條，裁定如主文。
中      華      民      國    九十      年      一      月    三十一    日
                              台灣高等法院刑事第十三庭
                                  審判長法  官   常  尚  信
                                        法  官   李  春  地
                                        法  官   盧  彥  如
右正本證明與原本無異。
不得再抗告。
                           書記官   何  閣  梅
中    華    民    國     九十     年       二       月        一        日


司法院資訊處製作；財團法人民間司法改革基金會備份。
